臺灣板橋地方法院刑事判決            100年度訴字第2555號
公  訴  人  臺灣板橋地方法院檢察署檢察官
被      告  游智和
上列被告因違反毒品危害防制條例案件，經檢察官提起公訴（10
0 年度毒偵字第6168號），本院依簡式審判程序，判決如下：
    主  文
游智和施用第一級毒品，累犯，處有期徒刑壹年。
    事  實
一、游智和：(一)於民國86年間，因施用毒品案件，經臺灣高等法
    院以87年度上訴字第3477號裁定送觀察、勒戒後，認有繼續
    施用毒品之傾向，經同法院以87年度上訴字第3477號裁定令
    入戒治處所施以強制戒治，復經同法院以87年度上訴字第34
    77號裁定停止戒治，而於88年2 月13日停止戒治出所，所餘
    期間交付保護管束，再經同法院以87年度上訴字第3477號裁
    定撤銷停止戒治，令入戒治處所施以強制戒治，於89年8 月
    8 日強制戒治執行完畢釋放出所，經同法院以87年度上訴字
    第3477號判決判處免刑確定；(二)於前開(一)所示之強制戒治執
    行完畢釋放後之89年間，再犯施用毒品案件，經本院以89年
    度毒聲字第6556號裁定送觀察、勒戒後，認有繼續施用毒品
    之傾向，經本院以89年度毒聲字第6715號裁定令入戒治處所
    施以強制戒治，於90年10月11日強制戒治執行完畢釋放出所
    ；此部分施用毒品犯行，復經本院以90年度訴字第74號判決
    判處有期徒刑8 月確定，送監執行於92年5 月15日執行完畢
    ；(三)於93年間，因三犯施用毒品案件，經本院以93年度訴字
    第560 號判決判處有期徒刑10月，復經臺灣高等法院93年度
    上訴字第2188號判決駁回上訴確定；(四)於93年間，因四犯施
    用毒品案件，經本院以93年度訴字第572 號判決判處有期徒
    刑10月確定；(五)於94年間，因違反動產擔保交易法案件，經
    本院以94年度簡字第4421號判決判處有期徒刑3 月確定；前
    開(三)至(五)所示之3 罪刑，復經本院以95年度聲字第98號裁定
    定應執行刑1 年9 月確定，送監執行於95年3 月8 日縮刑期
    滿執行完畢；(六)於95年間，因五犯施用毒品案件，經本院以
    95年度訴字第3495號判決分別判處有期徒刑1 年、11月確定
    ；(七)於96年間，因六犯施用毒品案件，經本院以96年度訴字
    第1065號判決分別判處有期徒刑1 年2 月、10月，減為有期
    徒刑7 月、5 月確定；上揭(六)所示之2 罪刑，復經本院以98
    年度聲減字第157 號裁定依序減為有期徒刑6 月、5 月又15
    日，再連同(七)所示之2 罪刑，合併定應執行有期徒刑1 年4
    月確定，送監執行於100 年1 月25日縮刑期滿執行完畢。詎
    其猶不知悔改，復基於施用第一級毒品海洛因之犯意，於10
    0 年8 月8 日晚上某時許，在其位於新北市○○區○○路2
    巷8 號住處，將第一級毒品海洛因以清水稀釋後，以針筒注
    射之方式，施用第一級毒品海洛因1 次。嗣經警於100 年8
    月9 日8 時40分許（起訴書誤繕為該日8 時許），在上址前
    ，因行跡可疑，為警盤查後發現其為列管之毒品人口，經其
    同意而採集其尿液送驗，始悉上情。
二、案經新北市政府警察局三峽分局移送臺灣板橋地方法院檢察
    署檢察官偵查起訴。
    理  由
一、本案被告游智和所犯係死刑、無期徒刑、最輕本刑為3 年以
    上有期徒刑或高等法院管轄第一審案件以外之罪，其於準備
    程序中就被訴事實為有罪之陳述，經本院告知簡式審判程序
    之旨，並聽取檢察官、被告之意見後，經合議庭裁定由受命
    法官獨任進行簡式審判程序，合先敘明。
二、上揭犯罪事實，業據被告於本院審理時坦承不諱，且被告為
    警查獲後所排放之尿液，經採樣送請臺灣檢驗科技股份有限
    公司，先以EIA 酵素免疫分析法初步檢驗，再以GC/MS 氣相
    層析質譜儀法確認檢驗，均呈鴉片類（嗎啡）陽性反應之情
    ，有該公司100 年8 月23日濫用藥物檢驗報告1 紙在卷足參
    （見偵查卷第4 頁），足認被告自白與事實相符，堪以採信
    。
三、按毒品危害防制條例係於92年7 月9 日修正公布，自93年1
    月9 日施行，其中第20條、第23條將施用毒品之刑事處遇程
    序，區分為「初犯」及「5 年內再犯」、「5 年後再犯」。
    依其立法理由之說明：「初犯」，經觀察、勒戒或強制戒治
    後，應為不起訴處分或不付審理之裁定；經觀察、勒戒或強
    制戒治執行完畢釋放後，「5 年內再犯」者，因其再犯率甚
    高，原實施之觀察、勒戒及強制戒治既已無法收其實效，爰
    依法追訴或裁定交付審理。至於經觀察、勒戒或強制戒治執
    行完畢釋放後，「5 年後再犯」者，前所實施之觀察、勒戒
    或強制戒治已足以遮斷其施用毒品之毒癮，為期自新及協助
    其斷除毒癮，仍適用「初犯」規定，先經觀察、勒戒或強制
    戒治之程序。從而依修正後之規定，僅限於「初犯」及「5
    年後再犯」二種情形，始應先經觀察、勒戒或強制戒治程序
    。倘被告於5 年內已再犯，經依法追訴處罰，縱其第三次（
    或第三次以上）再度施用毒品之時間，在初犯經觀察、勒戒
    或強制戒治執行完畢釋放5 年以後，已不合於「5 年後再犯
    」之規定，且因已於「5 年內再犯」，顯見其再犯率甚高，
    原實施觀察、勒戒或強制戒治，已無法收其實效，即應依該
    條例第10條處罰（最高法院95年第7 次刑事庭會議決定要旨
    可參）。查被告有如事實一之(一)、(二)所示之強制戒治執行完
    畢及於該強制戒治執行完畢5 年內再犯施用毒品犯行，經法
    院判處罪刑等情，有臺灣高等法院被告前案紀錄表在卷可稽
    ，被告既曾於觀察勒戒執行完畢釋放後「5 年內再犯」施用
    毒品犯行，又7 犯本案施用第一級毒品之犯行，自非屬毒品
    危害防制條第20條第3 項所定「5 年後再犯」之情形。是被
    告於5 年後7 犯本案施用第一級毒品之罪，事證明確，應依
    法論科。
四、查海洛因係毒品危害防制條例第2 條第2 項第1 款所稱之第
    一級毒品。核被告施用第一級毒品海洛因之行為，係犯同條
    例第10條第1 項之施用第一級毒品罪。被告施用第一級毒品
    前後，持有第一級毒品之低度行為，為施用之高度行為所吸
    收，不另論罪。又被告有如事實一之(六)、(七)所示之犯罪科刑
    及執行情形，有臺灣高等法院被告前案紀錄表在卷可稽，其
    於上開有期徒刑執行完畢後5 年內，故意再犯本案有期徒刑
    以上之罪，為累犯，應依刑法第47條第1 項之規定，加重其
    刑。爰審酌被告前因施用毒品，獲得免刑判決之寬典，並經
    法院判處罪刑，仍無法戒絕毒癮，再次漠視法令禁制而犯本
    罪，惟其施用毒品所生危害，實以自戕身心健康為主，對於
    他人生命、身體、財產等法益，尚無明顯而重大之實害，兼
    衡其犯罪後坦承犯罪，已知悔悟等一切情狀，量處如主文所
    示之刑，以示懲儆。
據上論斷，應依刑事訴訟法第273 條之1 第1 項、第299 條第1
項前段，毒品危害防制條例第10條第1 項，刑法第11條前段、第
47條第1 項，判決如主文。
本案經檢察官謝伊婷到庭執行職務。
中    華    民    國   100    年    12    月    5     日
                  刑事第十六庭  法  官  鄧雅心
以上正本證明與原本無異。
如不服本判決應於收受判決後10日內向本院提出上訴書狀，並應
敘述具體理由。其未敘述上訴理由者，應於上訴期間屆滿後20日
內向本院補提理由書（均須按他造當事人之人數附繕本）「切勿
逕送上級法院」。
                                書記官  謝麗秋
中    華    民    國   100    年    12    月    5     日
附錄本案論罪科刑法條
毒品危害防制條例第十條
施用第一級毒品者，處六月以上五年以下有期徒刑。
施用第二級毒品者，處三年以下有期徒刑。